臺灣雲林地方法院刑事判決　　　　　　 94年度簡上字第131號
上　訴　人　臺灣雲林地方法院檢察署檢察官
被　　　告　甲○○
　　　　　　　　　　　（現另案於臺灣雲林第二監獄執行中）
上列上訴人因被告違反毒品危害防制條例案件，不服本院虎尾簡
易庭94年度虎簡字第346 號中華民國94年8 月12日第1 審判決（
檢察官原聲請案號：94年度毒偵字第1196號），提起上訴，及移
送併辦（94年度毒偵字第1407號），經檢察官當庭擴張犯罪事實
，本院管轄之第2 審合議庭判決如下：
    主  文
原判決撤銷。
甲○○連續施用第二級毒品，處有期徒刑伍月，如易科罰金，以
佰元折算壹日。
    理  由
壹、構成犯罪事實：
    甲○○前於民國90年間因施用毒品案件，經觀察、勒戒，認
    有繼續施用毒品之傾向，經送入戒治處所強制戒治，嗣因戒
    治成效合格，獲裁定停止戒治，所餘戒治期間付保護管束，
    惟於保護管束期間，又因違反保護管束應遵守事項，再依本
    院91年度毒聲字第43號裁定撤銷停止戒治，令入戒治處所續
    行戒治，於91年9 月26日強制戒治期滿後，由臺灣雲林地方
    法院檢察署檢察官於91年10月22日，以91年度戒毒偵字第10
    2 號為不起訴處分確定。詎仍不思悔改，於前開強制戒治執
    行完畢釋放後5 年內又基於施用第二級毒品之概括犯意，自
    94年3 月中旬某日起至94年5 月25日中午止，在其位於雲林
    縣元長鄉潭西村7 鄰潭內69之6 號住處，以將毒品安非他命
    或甲基安非他命置於鋁箔紙上燒烤，吸食其煙氣之方式，連
    續施用第二級毒品安非他命或甲基安非他命多次。嗣先於94
    年4 月15日下午5 時10分許，在其上址住處前，為警發覺有
    異，經甲○○同意採集尿液送驗後，結果呈安非他命與甲基
    安非他命陽性反應；再於同年5 月25日，因另涉竊盜案件，
    為警查獲後，經本院解送臺灣雲林看守所執行羈押，於94年
    5 月26日凌晨1 時15分許，由臺灣雲林看守所採集甲○○尿
    液送驗後，結果仍呈安非他命與甲基安非他命陽性反應，始
    悉上情。
貳、認定犯罪事實所憑之證據及理由：
    一起訴部分：
      (一)臺灣雲林第二監獄收容人尿液採集作業確認書（臺灣雲
        林地方法院檢察署94年度毒偵字第1196號卷第3 頁）：
        證明被告甲○○於94年5 月26日凌晨1 時15分許，有在
        臺灣雲林看守所接受尿液採集，尿液編號為A877。
      (二)檢體採收紀錄表（臺灣雲林地方法院檢察署94年度毒偵
        字第1196號卷第4 頁）：證明被告甲○○於94年5 月26
        日凌晨1 時15分許，在臺灣雲林看守所，係由詮昕科技
        股份有限公司進行尿液檢體採收。
      (三)詮昕科技股份有限公司濫用藥物尿液檢驗報告（臺灣雲
        林地方法院檢察署94年度毒偵字第1196號卷第5 頁）：
        證明被告於94年5 月26日凌晨1 時15分許所採集之尿液
        送驗後，結果呈安非他命與甲基安非他命陽性反應。
      (四)雲林地檢署91年度戒毒偵字第102 號不起訴處分書（臺
        灣雲林地方法院檢察署94年度毒偵字第1196號卷第14頁
        ）：證明被告前因施用毒品案件，經強制戒治後，由檢
        察官為不起訴處分確定，本件施用毒品案件確係前開強
        制戒治執行完畢釋放後5 年內再犯。
      (五)被告於本院審理時之自白。
    二併案部分：
      (一)長榮大學毒物研究中心確認報告（嘉市警一刑字第0940
        025916號卷第5 頁）：證明被告於94年4 月15日所採集
        之尿液送驗後，結果呈安非他命與甲基安非他命陽性反
        應。
      (二)嘉義市警察局第一分局違反毒品危害防制條例案件嫌疑
        人代號與真實姓名對照表及濫用藥物尿液檢驗檢體監管
        紀錄表（嘉市警一刑字第0940025916號卷第6 至9 頁）
        ：證明被告於94年4 月15日，有在嘉義市警察局第一分
        局接受尿液採集，尿液編號為018 。
      (三)被告於本院審理時之自白。
    三綜上所述，足認被告自白與事實相符，應可採信，事證明
      確，被告犯行應堪認定。
參、論罪科刑之理由：
    一查安非他命，係毒品危害防制條例第2 條第2 項第2 款所
      定之第二級毒品。是核被告甲○○所為，係犯毒品危害防
      制條例第10條第2 項之施用第二級毒品罪。
    二被告施用第二級毒品前後持有第二級毒品之低度行為應為
      施用第二級毒品之高度行為所吸收，不另論罪。
    三被告先後多次施用第二級毒品之犯行，時間緊接，犯罪構
      成要件相同，顯係基於概括犯意反覆為之，為連續犯，應
      依刑法第56條規定以一罪論，並加重其刑。
    四檢察官雖僅起訴被告於94年5 月26日採尿時回溯96小時內
      之某時，施用第二級毒品安非他命之犯罪事實，惟移送併
      辦（94年度毒偵字第1407號）部分，既與起訴部分具有連
      續犯之裁判上一罪關係，並經公訴檢察官當庭擴張事實，
      自應為起訴效力所及，應併予審判，附此敘明。
    五爰審酌被告前曾有違反麻醉藥品管理條例及竊盜等前科，
      素行並非良好，又經送觀察、勒戒及強制戒治後，獲不起
      訴處分確定，竟再犯本件之罪，顯無悔改之意，及其犯罪
      之目的單純、手段平和、所生危害非詎、犯罪後坦承犯行
      態度尚可，並考量施用毒品者均有相當程度之成癮性及心
      理依賴性，其犯罪心態與一般刑事犯罪之本質並不相同等
      一切情狀，量處如主文所示之刑。
肆、撤銷改判之理由：
    一原審就檢察官移送併辦部分即被告於94年4 月15日採尿時
      回溯96小時內之某時，施用第二級毒品安非他命之犯行未
      及審理，尚有未洽。
    二檢察官上訴意旨指摘原審判決不當，為有理由，應予撤銷
      。
伍、適用之法律：
    一刑事訴訟法第455 條之1 第1 項、第3 項、第369 條第1
      項前段、第364 條、第299 條第1 項前段。
    二毒品危害防制條例第10條第2 項、第23 條第2項。
    三刑法第11條前段、第56條、第41條第1項前段。
    四罰金罰鍰提高標準條例第2條。
本案經檢察官李文潔到庭執行職務。
中　　華　　民　　國　　94　　年　　10　　月　　31　　日
                  刑事第三庭    審判長  法　官  劉國賓
                                        法　官  廖國勝
                                        法　官  廖淑華
以上正本證明與原本無異。
不得上訴。
                                        書記官  張菀純
中　　華　　民　　國　　94　　年　　10　　月　　31　　日
附錄法條：毒品危害防制條例第10條
毒品危害防制條例第10條
施用第一級毒品者，處 6 月以上 5 年以下有期徒刑。
施用第二級毒品者，處 3 年以下有期徒刑。
